# 请教陈版主，同一控制下合并

提问人：心海拂清风 时间：2016-11-12 22:59:23
1 、同一控制下处置个别报表的投资收益在合并报表是否需要转到资本公积或者权益？谢谢。 2 、同一控制下合并前发生的内部交易，是在合并前抵消，还是合并后抵消，比如 16 年 9 月份发生同一控制合并，1-9月份发生内部交易是 3000 万元，合并时先抵消内部交易在合并利润表还是先合并在抵销内部交易，谢谢，应该都可以吧？谢谢

回答人：chenyiwei
1 、在处置价格公允的前提下，个别报表层面可将处置价款与被处置投资账面价值之间的差额确认为投资收益，合并报表层面可将处置价款与被处置子公司在合并报表层面的净资产账面价值之间的差额确认为投资收益，不会出现在个别报表层面确认的投资处置损益在合并报表层面要转入资本公积的情况。因为两个层面报表上对同一项交易公允性的判断基础和结论应当是一致的。 2 、应在合并前抵销。个别报表层面确定长期投资成本所依据的被合并方合并日净资产，应是抵销截至合并日的内部交易未实现损益影响后的金额。